【裁判字號】    97,交易,218
【裁判日期】    971016
【裁判案由】    過失致死
【裁判全文】
臺灣桃園地方法院刑事判決             97年度交易字第218號
公  訴  人  臺灣桃園地方法院檢察署檢察官
被      告  乙○○
上列被告因過失致死案件，經檢察官提起公訴（97年度偵字第80
29號），被告於本院準備程序進行中，就被訴事實為有罪之陳述
，經本院告知簡式審判程序意旨，並聽取公訴人及被告之意見後
，本院裁定改依簡式審判程序審理，茲判決如下：
    主  文
乙○○過失致人於死，處有期徒刑陸月，如易科罰金，以新臺幣
壹仟元折算壹日。緩刑貳年。
    事  實
一、乙○○於民國97年2 月5 日下午4 時25分許，駕駛車牌號碼
    1859一EN號自小客車，沿桃園縣平鎮市鎮西北往
    東南方向行駛，行經平鎮段692 號前劃有分向限制線之路段
    ，本應注意汽車駕駛人駕駛汽車，應遵守道路交通標誌、標
    線、號誌之指示，又在劃有分向限制線之路段，不得駛入來
    車之車道內，且依當時之天候、路況，非其所不能注意，竟
    疏未注意，將所駕上開自小客車跨越分向限制線，逆向駛入
    對向車道，適遇朱錦祿駕駛車牌號碼9059-KA 號自小客車沿
    對向車道與乙○○所駕車輛相反方向駛來，兩車閃避不及，
    乙○○所駕上開自小客車衝撞朱錦祿所駕上開自小客車，致
    朱錦祿因此受有頭、胸部鈍挫傷併顱內出血及血胸，導致神
    經性及出血性休克死亡。乙○○於肇事後，未有偵查犯罪職
    權之公務員發覺其犯罪嫌疑前，承認肇事自首而接受裁判。
二、案經被害人朱錦祿之子甲○○告訴暨臺灣桃園地方法院檢察
    署檢察官據報相驗後偵查起訴。
    理  由
一、本件被告所犯係死刑、無期徒刑、最輕本刑為3 年以上有期
    徒刑以外之罪，其於準備程序中就被訴事實為有罪之陳述，
    經法官告知簡式審判程序之旨，並聽取公訴人、被告之意見
    後，本院認為適宜由受命法官獨任進行簡式審判程序，合先
    敘明。
二、被告於警詢、偵查及本院審理中，對於在上揭時間、地點，
    駕車行經上開路段跨越分向限制線駛入對向車道，衝撞被害
    人朱錦祿所駕自小客車，致朱錦祿受有上開傷勢而死亡之事
    實坦認不諱，並有道路交通事故現場圖、調查報告表、交通
    事故查訪紀錄表、車輛勘查報告各1 份及現場照片12張附卷
    可稽。又被害人朱錦祿因本件車禍造成頭、胸部鈍挫傷併顱
    內出血及血胸，導致神經性及出血性休克死亡，有敏盛綜合
    醫院龍潭分院診斷證明書1 份附卷可稽，並經臺灣桃園地方
    法院檢察署檢察官督同法醫相驗屬實，製有相驗筆錄、相驗
    屍體證明書、檢驗報告書以及相驗照片在卷可憑，應認被告
    上開自白與事實相符，堪可採信。按駕駛人駕駛汽車，應遵
    守道路交通標誌、標線、號誌之指示，又汽車在劃有分向限
    制線之路段，不得駛入來車之車道內，道路交通安全規則第
    90 條 、第97條第1 項第2 款分別定有明文。被告駕車本應
    注意上述道路交通安全事項，再依附卷之交通事故調查報告
    表所載，本件肇事時天候雨、光線為日間自然光線、柏油路
    面濕潤、無缺陷，且無障礙物視距良好等情形，並無不能注
    意之情事，並無使被告不能注意遵循前述交通安全法規行車
    之情事，被告駕駛自小客車行經上開路段，竟貿然跨越分向
    限制線逆向行駛，以致肇事，其有違反上開規定之過失明甚
    ，且被告過失駕駛行為，與被害人朱錦祿之死亡間，具有相
    當因果關係。綜上所陳，本案事證明確，被告過失致人於死
    之犯行堪可認定，應依法論科。
三、核被告所為，係犯刑法第276 條第1 項之過失致死罪。被告
    於車禍發生後，就其上揭犯行未為有追訴權限機關公務員發
    覺前，即委請路人電話報警，並於警方前往處理尚未知悉何
    人為肇事人之前，即當場向員警承認為肇事人，進而接受裁
    判等事實，有桃園縣政府警察局道路交通事故肇事人自首情
    形紀錄表1 份在卷可稽，是符合刑法第62條前段自首減刑要
    件，是依該規定減輕其刑。爰審酌被告駕車疏未注意，致肇
    事造成朱錦祿死亡結果，對朱錦祿及其家屬造成永無法回復
    之巨大傷害，另衡以被告之過失程度、被告已與朱錦祿之家
    屬達成和解，有和解筆錄1 份在卷可參，及被告犯罪後坦承
    犯行等一切情狀，量處如主文所示之刑，並諭知易科罰金之
    折算標準。
四、末查，被告前因犯恐嚇罪受有期徒刑以上刑之宣告，執行完
    畢後，5 年內未曾因故意犯罪受有期徒刑以上刑之宣告，此
    有臺灣高等法院被告前案紀錄表1 份在卷可按，其因一時失
    慮，致罹刑典，且坦承犯行，又與被害人家屬達成和解，審
    其經此教訓，應能知所警惕，而無再犯之虞，本院認其所受
    之刑之宣告以暫不執行為適當，爰併諭知緩刑2 年，
五、據上論斷，依刑事訴訟法第273 條之1 第1 項、第299 條第
    1 項前段，刑法第276 條第1 項、第62條前段、第41條第1
    項前段、第74條第1 項第2 款，刑法施行法第1 條之1 第1
    項、第2 項前段，判決如主文。
本案經檢察官楊凱真到庭執行職務。
中    華    民    國    97    年    10    月    16    日
                  臺灣桃園地方法院刑事第八庭
                          法  官  張明儀
以上正本證明與原本無異。
如不服本判決，應於判決送達後10日內向本院提出上訴狀（應附
繕本），其未敘述上訴理由者，應於上訴期間屆滿後20日內補提
理由書狀於本院，上訴於臺灣高等法院。
                          書記官  邱仲騏
中    華    民    國    97    年    10    月    16    日
附錄本案論罪科刑之法條：
中華民國刑法第276條第1項
（過失致死罪）
因過失致人於死者，處 2 年以下有期徒刑、拘役或 2 千元以下
罰金。


司法院資訊處製作；財團法人民間司法改革基金會備份。
